

#### Fabián Orangel Islas Garcia, 36 años, Casado.

Valle de los Obeliscos Numéro. 2334. Jardines del Valle. Zapopan, Jalisco. Código Postal : 45138

Telefono Celular: (33)10511636. Tel. Casa: (33) 33651136.

Correo electrónico : fabian.islas@hotmail.com

#### Provección Personal:

Licenciado en Negocios Internacionales, titulado, con 11 años de experiencia en el area de las importaciones/exportaciones y las compras internacionales como nacionales. Busco consolidar mi experiencia en una empresa mediante retos de crecimiento y mejora continua en el area de comercio internacional principalmente.

#### Estudios

1996-2000 Lic. En Negocios Internacionales / Univ. Privada Irapuato. Inc. IPN, Titulación: Acuerdo 286 SEP.

Ced. Profesional federal :5303568. Ced. Profesional del estado de Jalisco : 110029.

# Cursos y Certificaciones :

2013- Mejores practicas de la Gerencia de Trafico.

2012- Certificacion sobre Ventanilla unica en comercio exterior / Bufete internacional.

2011- Revision y finalización de medidas de transición con China / Camara de Comercio de Jalisco.

2010- Compras y manejo de proveedores / Centro de Desarrollo Empresarial Jalisco.

2008- Reglas de Caracter General en Comercio Exterior 2008-2009 / Bufete Internacional.

2006- Infracciones, sanciones y medios de defensa en material aduanal / Bufete Internacional.

2006- Certificacion en clasificacion arancelaria / Bufete Internacional.

2003- Operacion aduanera para compradores / Bufete Internacional.

## Experiencia profesional:

#### ✓ NTS Internacional, S.A. de C.V. Septiembre 01, 2011 al 15 de Junio, 2013. / Encargado de Comercio Exterior.

- -Realización de un catalogo de fracciones arancelarias en el ramo textil.
- Le ahorre a la compañía en <u>8 meses</u> la cantidad de <u>\$11,300 usd</u> por concepto de negociación de precios, descuentos por volumen, transportación, importación y ahorro de aranceles al momento de la importación.
- -Coordinador y analista de importaciones y exportaciones. Importando de Colombia, India y China. Exportando a: Puerto Rico, Honduras y Venezuela.
- ✓ Limpieza de Altura, S. De R.L. de C.V. Octubre 1, 2010 a Julio 29, 2011. / Jefatura de compras y almacén.
  - -Mejore las políticas y procedimientos en los procesos de compras nacionales y la logística de entregas de productos.
  - -Le ahorre a la compañía la cantidad de \$27,000 pesos en un lapso de 7 meses por concepto de Administración de compras y materiales.
  - -Desarrolle nuevos proveedores nacionales en el área de la limpieza.
- ✓ General de Productos para el Agua, S.A. de C.V. Oct. 2007 a Septiembre 2010. / Encargado de Compras Internacionales.
  -Le ahorre a la compañía la cantidad de \$22,000.00 usd en un lapso de 12 meses : por concepto de negociación de precios en: compras por volúmen, transportación, importación de productos sensibles, compras de material indirecto, manejo de depósito fiscal, compras de componentes electrónicos, devolución de mercancías erróneas y ahorro de aranceles al momento de la importación;
  - -Desarrolle nuevos proveedores altermativos en el ramo de la construcción de albercas y tratamiento de agua importando de España, USA, Canada y China.
- ✓ Comercial Llantera Tapatía, S.A. de C.V. Febrero 2007 a Octubre 2007. / Encargado de Importaciones, trafico y logistica.
  - -Cree e impulse el departamento de Comercio exterior implementado políticas y procedimientos en un 90% en un lapso de 90 dias.
  - -Realice un catálogo de fracciones arancelarias y un estudio de factibilidad para la creación y figura de un almacén fiscal dentro de la misma compañía, importando de China, USA e India todo esto en el ramo neumático.
- ✓ Intercontinental Fragrances de México, S.R.L. de C.V. Marzo 2006 a Diciembre 2006. / Encargado de compras internacionales e importaciones.
  - -Coordine, gestione y di continuidad al departamento de comercio exterior en las importaciones de USA, en el ramo de las esencias químicas.
  - -Di seguimiento a casos legales utilizando medios de defensa en materia aduanal contra la ALR del SAT.
  - -Recopilé información para un estudio de diagnóstico de factibilidad de la compañía con el objetivo de evaluar la continuidad de esta en México.
- Mueblexel, S.A. de C.V. Mayo 2005 a Febrero 2006. / Encargado de compras nacionales.
  - -Cree y desarrolle el departamento de compras y comercio exterior negociando y mejorando precios, condiciones de calidad de los insumos para la fabricación de muebles de oficina, importando ciertas materias primas de Alemania, China y USA.
- ✓ Corporativo Valsi, S.A. de C.V. Noviembre 2002 a Marzo 2004. / Comprador internacional.
  - -Expedite, coordine y entregue importaciones de materias primas utilizadas en el ramo hidroneumático de diferentes países: China, Canadá, USA e Italia manejando y mejorando la logística en transportación generándole utilidades a la empresa.
- ✓ Cole and Ashcroft de Mexico, SA de CV. Enero 2001 a Julio 2002 & Abril 2004 a Abril 2005. / Jefatura de Comercio Exterior.
  - -Maneje, coordine, supervise y expedite documentos y trámites ante la aduana y diferentes secretarías con el objetivo de llevar el programa PITEX al 100%, dando de alta materias primas, y activos fijos utilizados bajo este esquema tanto en importaciones y exportaciones en el ramo de papel de regalo y accesorios.

# Conocimientos y habilidades tecnicas :

- Manejo de word, excel y power point, ademas de Internet.
- Maneje diferentes software aplicados al Comercio Exterior como fueron : Simpex y Anexo 24.
- Maneje diferentes ERPS como son : Macola, SAP, Open Bravo, SAE y Proscai.
- Ingles especializado en comercio exterior.

### Competencias personales :

Capacidad de negociacion, Analisis y toma de decisiones, planificación y organización, delegación, control, orientacion a resultados, tenacidad, creatividad, trabajo bajo presión, iniciativa, trabajo en equipo, responsable, con buena presencia, dinamico y activo.